臺灣臺中地方法院刑事裁定
111年度單禁沒字第45號
聲  請  人  臺灣臺中地方檢察署檢察官
被      告  許志漢




上列聲請人聲請單獨宣告沒收案件(111年度聲沒字第13號、110
年度毒偵緝字第432號、第433號)，本院裁定如下：
    主    文
扣案如附表所示之物均沒收銷燬之。
    理    由
一、聲請意旨略以：被告許志漢分別於民國109年9月6日11時20
    分許及109年10月28日2時8分許，因違反毒品危害防制條例
    案件，先後為警查獲，並經臺灣臺中地方檢察署檢察官於11
    0年12月8日以110年度毒偵緝字第432號、第433號為不起訴
    處分確定，扣案如附表編號㈠所示殘渣袋1只及如附表編號㈡
    所示第二級毒品甲基安非他命1包，均係違禁物，爰依刑法
    第40條第2項、毒品危害防制條例第18條第1項前段規定，聲
    請宣告沒收銷燬等語。
二、按毒品危害防制條例第18條第1項前段規定「查獲之第一、
    二級毒品及專供製造或施用第一、二級毒品之器具，不問屬
    於犯罪行為人與否，均沒收銷燬之」。另按違禁物，不問屬
    於犯罪行為人與否，沒收之；違禁物或專科沒收之物得單獨
    宣告沒收，刑法第38條第1項、第40條第2項亦分別定有明文
    。甲基安非他命係毒品危害防制條例第2條第2項第2款所規
    範之第二級毒品，並禁止持有、施用，自屬違禁物無疑，應
    依毒品危害防制條例第18條第l項前段規定，沒收銷燬之。
三、經查：
  ㈠被告許志漢前於109年9月6日12時20分為警採尿前回溯96小時
    內某時，施用第二級毒品甲基安非他命1次，經本院以109年
    度毒聲字第680號裁定送勒戒處所觀察、勒戒後，認無繼續
    施用毒品之傾向，而於110年12月3日出所，復經臺灣臺中地
    方檢察署檢察官於110年12月8日以110年度毒偵緝字第433號
    等為不起訴處分確定；被告另於109年10月28日2時50分為警
    採尿前回溯96小時內某時，施用第二級毒品甲基安非他命1
    次，係於被告執行上開觀察、勒戒前所犯，同為上開觀察、
    勒戒效力所及，前經臺灣臺中地方檢察署檢察官以110年度
    毒偵緝字第432號等為不起訴處分確定等情，有本院109年度
    毒聲字第680號刑事裁定書1份、臺灣臺中地方檢察署檢察官
    觀察勒戒處分執行指揮書(第一聯：附卷、第三聯：回證)各
    1紙、法務部○○○○○○○○110年12月1日中戒所衛字第110100079
    80號函暨檢附相關資料共3紙(含有無繼續施用毒品傾向證明
    書、有無繼續施用毒品評估標準紀錄表各1紙)、法務部○○○○
    ○○○○附設勒戒所通知1紙、臺灣臺中地方檢察署檢察官109年
    度毒偵緝字第433號等不起訴處分書1份在卷可稽【見本院10
    9年度毒聲字第680號卷(下稱毒聲卷)第39-41頁、臺灣臺中
    地方檢察署110年度毒偵緝字第433號偵查卷宗(下稱433號毒
    偵緝卷)第95、99、103-107、115、117-119頁】，復經本院
    核閱前開卷宗無訛。
　㈡本件扣案如附表編號㈠所示殘渣袋1只及如附表編號㈡所示第二
    級毒品甲基安非他命透明結晶1包(含包裝袋1只)，前經送衛
    生福利部草屯療養院鑑驗後，其中如附表編號㈠所示該殘渣
    袋1只經檢出殘留第二級毒品甲基安非他命成分(驗餘淨重為
    0.0036公克)；如附表編號㈡所示透明結晶1包亦檢出含有第
    二級毒品甲基安非他命成分(含包裝袋1只，驗前淨重0.0803
    公克、驗餘淨重0.0761公克)，此有臺中市政府警察局第二
    分局搜索/扣押筆錄暨扣押物品目錄表共3紙、現場照片3張
    、扣案毒品照片2張、衛生福利部草屯療養院109年11月10日
    草療鑑字第1091100075號鑑驗書1份、臺中市政府警察局大
    雅分局搜索/扣押筆錄暨扣押物品目錄表共5紙、扣案殘渣袋
    照片5張、現場照片4張、警用密錄器錄影畫面翻拍照片4張
    、衛生福利部草屯療養院109年9月14日草療鑑字第10909001
    18號鑑驗書1份在卷可稽【見臺灣臺中地方檢察署109年度毒
    偵字第33574號偵查卷宗(下稱33574號毒偵卷)第65-69、77-
    79、81頁、臺灣臺中地方檢察署109年度核交字第3938號偵
    查卷宗(下稱3938號核交卷)第5頁、臺灣臺中地方檢察署109
    年度毒偵字第3214號偵查卷宗(下稱3214號毒偵卷)第67-75
    、99、162-163、113-115、117-119、159頁】，足認上揭扣
    案如附表編號㈡所示透明結晶1包係屬毒品危害防制條例第2
    條第2項第2款規定之第二級毒品甲基安非他命，屬違禁物，
    而前開扣案如附表編號㈠所示殘渣袋1只，因殘留有毒品，衡
    情難與毒品析離，應當整體視之為毒品，亦屬違禁物，按諸
    前揭說明，爰就上開扣案如附表所示之物，均依毒品危害防
    制條例第18條第1項前段、刑法第40條第2項規定，諭知單獨
    宣告沒收銷燬。另用以包裝、裝放前揭第二級毒品甲基安非
    他命之包裝袋1只，若與其內所包裝之毒品析離時，其與所
    殘留之毒品難以析離，自應全部視為毒品，亦應依毒品危害
    防制條例第18條第1項前段規定宣告沒收銷燬之；至因鑑驗
    耗盡之上開第二級毒品耗損部分，既已滅失，自無庸再為沒
    收銷燬之諭知，附此敘明。
據上論斷，應依刑事訴訟法第220條、第455條之36第2項，毒品
危害防制條例第18條第1項前段，刑法第11條後段、第40條第2項
，裁定如主文。
中　　華　　民　　國　　111 　年　　2　　月　　 14　　日
                  刑事第十五庭  法  官  湯有朋
以上正本證明與原本無異。
如不服本裁定，應於收受送達後5日內向本院提出抗告狀。（應
附繕本）
　　　　　　　　　　　　　　　　書記官　黃美雲 　　　　
中　　華　　民　　國　　111 　年　　2 　　月　　14　　日
附表：
編號 品名 數量 所有人 備註 ㈠ 殘渣袋(驗餘淨重0.0036公克) 1只 許志漢 見3214號毒偵卷第75頁。 ㈡ 第二級毒品甲基安非他命(含包裝袋1只，驗前淨重0.0803公克、驗餘淨重0.0761公克) 1包 許志漢 見33574號毒偵卷第69頁。